【裁判字號】    97,上訴,2428
【裁判日期】    970925
【裁判案由】    毒品危害防制條例
【裁判全文】
臺灣高等法院刑事判決                97年度上訴字第2428號
上  訴  人
即  被  告  甲○○
                      號（現於台灣台北監獄執行中）
選任辯護人  郭世昌律師
上列上訴人因違反毒品危害防制條例案件，不服台灣士林地方法
院九十六年度訴字第六三四號，中華民國九十七年三月二十一日
第一審判決（起訴案號：台灣士林地方法院檢察署九十五年度偵
字第一四九一二號），提起上訴，本院判決如下：
    主  文
原判決撤銷。
甲○○所犯如附表編號(一)至(九)各欄所示之罪，各處如附表編號(一)
至(九)各欄所示之宣告刑，及各沒收如附表編號(一)至(九)各欄所示之
物，未扣案之犯罪所得，如全部或一部不能沒收時，以其財產抵
償之。應執行有期徒刑貳拾年，扣案之第一級毒品海洛因玖包（
淨重陸拾肆點貳伍公克）、第二級毒品甲基安非他命壹包（淨重
柒點壹零柒伍公克），均沒收銷燬，扣案之包裹前揭海洛因之外
包裝袋玖個、包裹前揭甲基安非他命之外包裝袋壹個、WII II紅
色行動電話機壹具（手機序號000000000000000
，內鍵晶片卡壹張）、未扣案之犯罪所得新台幣參拾貳萬元，均
沒收，未扣案之犯罪所得新台幣參拾貳萬元，如全部或一部不能
沒收時，以其財產抵償之。
    事  實
一、甲○○有違反肅清煙毒條例、麻醉藥品管理條例等犯罪科刑
    及執行前科；於民國八十五年五月九日，因違反麻醉藥品管
    理條例案件經台灣台北地方法院判處有期徒刑十月確定；於
    八十六年二月四日，因違反麻醉藥品管理條例、藥事法等案
    件，經本院判處應執行有期徒刑六年，八十六年五月十六日
    確定，上開二案於八十七年七月十二日起接續執行，並於八
    十九年十月三十一日縮短刑假釋出監，指揮書執行完畢日期
    為九十三年十二月十日；假釋期間，又於九十年二月十五日
    ，因違反毒品危害防制條例案件，經台灣士林地方法院判處
    有期徒刑一年，九十年六月二十九日經撤回上訴確定，前揭
    假釋經撤銷，應執行殘刑有期徒刑四年八月十日，並於九十
    年五月三十日入監接續執行，九十五年七月十九日縮短刑期
    假釋出監，指揮書執行完畢日期為九十五年九月十一日（嗣
    假釋經撤銷，應執行殘刑有期徒刑一月二十三日）；於九十
    六年三月二十一日，因施用第二級毒品，經台灣士林地方法
    院判處有期徒刑一年確定，又於九十六年三月十六日，因施
    用第一級毒品，經台灣士林地方法院判處有期徒刑一年二月
    ，九十六年四月十九日確定，二案經裁定減刑及定應執行有
    期徒刑一年確定；於九十六年十月九日，因施用第二級毒品
    ，經台灣士林地方法院判處有期徒刑一年四月，九十六年十
    二月四日確定；於九十六年十月十八日，因施用第一級毒品
    ，經台灣士林地方法院判處有期徒刑十月，九十六年十一月
    十九日確定；前揭各罪，自九十六年六月二十二日入監執行
    ，現在執行中，於本案不構成累犯。
二、甲○○於九十五年七月十九日縮短刑期假釋出監後，仍不知
    悔改，明知海洛因、甲基安非他命分別係毒品危害防制條例
    第二條第一項第一款、第二款所列之第一級、第二級毒品，
    不得非法持有、販賣，猶於假釋期間，意圖營利，自九十五
    年九月中旬起至九十五年十月二十五日晚間止，持用WII II
    紅色行動電話（手機序號000000000000000
    ，內鍵晶片卡）為聯絡工具，同時販賣海洛因、甲基安非他
    命予乙○○、徐挹芬各八次、販賣海洛因予乙○○、張健華
    一次（上述三人所涉違反毒品危害防制條例案件均另案偵辦
    ），其交易情形如下：
  (一)九十五年九月中旬起至九十五年九月三十日止，以每週二次
    之頻率，先由乙○○撥打前揭甲○○持用之手機門號與甲○
    ○聯絡後，即駕車搭載合資購買甲基安非他命施用之女友徐
    挹芬，一同前往台北市○○區○○街七十八之一號甲○○居
    住處所樓下，一次係乙○○與徐挹芬一起上三樓與甲○○碰
    面，甲○○以海洛因一錢新台幣（下同）二萬四千元之價格
    ，甲基安非他命三公克九千元之價格，將海洛因一錢及甲基
    安非他命三公克，交付與乙○○，並收取乙○○購買海洛因
    之價金二萬四千元，及乙○○與徐挹芬集資合買甲基安非他
    命之價金九千元（乙○○出五千元，徐挹芬出四千元），其
    餘三次則係乙○○找不到停車位，由徐挹芬自行上三樓，以
    相同價錢，向甲○○拿取海洛因一錢及甲基安非他命三克，
    並將乙○○購買海洛因之價金二萬四千元，及其與乙○○集
    資合買甲基安非他命之價金九千元（乙○○出五千元，徐挹
    芬出四千元）交付予甲○○，甲○○前後四次，同時販賣海
    洛因、甲基安非他命既遂。
  (二)九十五年十月一日，乙○○撥打前揭甲○○持用之手機門號
    與甲○○聯絡購買海洛因及甲基安非他命後，即由與其合資
    購買甲基安非他命施用之女友徐挹芬，自行前往上址甲○○
    居住處所與甲○○碰面，甲○○將海洛因一錢及甲基安非他
    命三公克，交付與徐挹芬，並收取乙○○購買海洛因之價金
    二萬四千元，及乙○○與徐挹芬集資合買甲基安非他命之價
    金九千元（乙○○出五千元，徐挹芬出四千元），同時販賣
    海洛因、甲基安非他命既遂。
  (三)九十五年十月十四日，乙○○撥打前揭甲○○持用之手機門
    號與甲○○聯絡購買海洛因及甲基安非他命後，即由與其合
    資購買甲基安非他命施用之女友徐挹芬，自行前往上址甲○
    ○居住處所與甲○○碰面，甲○○將海洛因一錢及甲基安非
    他命三公克，交付與徐挹芬，並收取乙○○購買海洛因之價
    金二萬四千元，及乙○○與徐挹芬集資合買甲基安非他命之
    價金九千元（乙○○出五千元，徐挹芬出四千元），同時販
    賣海洛因、甲基安非他命既遂。
  (四)九十五年十月二十六日前一、二星期某日，乙○○與張健華
    各出資二萬四千元、一萬二千元，先由乙○○撥打前揭甲○
    ○持用之手機門號與甲○○聯絡後，二人一同前往上址甲○
    ○居住處所與甲○○碰面，甲○○將重量一錢及半錢之海洛
    因各一包交予乙○○，並向乙○○收取三萬六千元之價金，
    乙○○再將一包半錢之海洛因交予張健華，甲○○販賣海洛
    因既遂。
  (五)九十五年十月二十三日晚上，先由乙○○撥打前揭甲○○持
    用之手機門號與甲○○聯絡購買海洛因及甲基安非他命後，
    即由與其合資購買甲基安非他命施用之女友徐挹芬，自行前
    往上址甲○○居住處所與甲○○碰面，甲○○將海洛因一錢
    及甲基安非他命三公克，交付與徐挹芬，並收取乙○○購買
    海洛因之價金二萬四千元，及乙○○與徐挹芬集資合買甲基
    安非他命之價金九千元（乙○○出五千元，徐挹芬出四千元
    ），同時販賣海洛因、甲基安非他命既遂。
  (六)九十五年十月二十五日晚上，甲○○基於販賣及供己施用之
    犯意，在台北市○○街某處，向姓名不詳綽號「阿達拉」之
    成年人，以海洛因一兩二十一萬元之價錢，購買六十三萬元
    之海洛因，及以一萬元之價錢購買八公克之甲基安非他命後
    ，持用前揭行動電話與乙○○聯絡詢問，即前往台北市○○
    路慶泰飯店某號房間與乙○○、徐挹芬碰面，以海洛因一錢
    二萬四千元之價格，甲基安非他命一點五公克五千元之價錢
    ，販賣海洛因七包（重量約二錢）、甲基安非他三小包（重
    量約一點五公克）予乙○○、徐挹芬，並收取五萬三千元（
    海洛因二錢四萬八千元，甲基安非他命五千元），同時販賣
    海洛因、甲基安非他命既遂。
三、嗣於九十五年十月二十六日下午四時許，乙○○駕駛懸掛Ｇ
    Ｗ－○五四八號車牌之自用小客車（原車牌為○八六一－Ｅ
    Ｖ號）內載女友徐挹芬，行經台北縣林口鄉○○○路二十六
    號前，因二人涉嫌強盜案件（已另案審理），為偵辦上開強
    盜案件之彰化縣警察局田中分局員警逮捕，警員自乙○○駕
    駛之自用小客車內搜出乙○○、徐挹芬二人於前晚（二十五
    日）在台北市○○路慶泰飯店向甲○○購買取得之海洛因七
    包（乙○○另摻入葡萄糖後，合計淨重十二點五公克）、甲
    基安非他命三小包（淨重一點五公克），經乙○○告知查扣
    之海洛因及甲基安非他命來源，而於當日下午六時三十五分
    許，彰化縣警察局田中分局員警由乙○○帶路，前往上址甲
    ○○居住處所，並經甲○○同意後進屋搜索，在屋內查扣甲
    ○○前晚向「阿達拉」購買取得之海洛因九包（淨重六十四
    點二五公克）、甲基安非他命一包（七點一零七五公克）、
    甲○○所有與乙○○聯絡販賣海洛因、甲基安非他命所用之
    WIIII紅色行動電話一具（手機序號0000000000
    00000號，內鍵晶片卡一片）、甲○○所有與本案無關
    之電子秤一部、現金二十四萬一千六百元，及非甲○○所有
    之行動電話機三具（均內鍵晶片卡一片）、電子秤一部、電
    子計算機一部、糖粉一包（重十公克）。
四、案經彰化縣警察局田中分局報告台灣彰化地方法院檢察署檢
    察官偵查後呈請台灣高等法院檢察署檢察長令轉台灣士林地
    方法院檢察署檢察官偵查起訴。
    理  由
壹、程序部分：
一、關於證人乙○○於警詢、偵查之供述、證人徐挹芬、張健華
    於偵查之供述部分：
  (一)按被告以外之人於檢察事務官、司法警察官或司法警察調查
    所為之陳述，與審判中不符時，其先前之陳述具有較可信之
    特別情況，且為證明犯罪事實存否所必要者，得為證據，刑
    事訴訟法第一百五十九條之二定有明文。證人乙○○於警詢
    證述於九十五年十月一日、十月中旬某日、十月二十三日晚
    上十一時許，在台北市○○街七十八之一號三樓向上訴人即
    被告甲○○以二萬四千元之價錢，購買海洛因一錢，及於九
    十五年十月二十六日下午三時五十分許，在台北縣林口鄉○
    ○○路二十六號前為警逮捕所查扣之海洛因七包，係向被告
    購買取得等語，嗣其於九十七年九月十一日本院審理時改稱
    係拿錢請被告幫忙拿毒品及次數僅二次等詞，致其警詢供述
    與審判供述不符，本院審酌證人乙○○於偵查及原審證述向
    被告拿海洛因、甲基安非他命及交付價金之內容，與警詢相
    符，且證人乙○○未指陳其於警詢有非出於自由意願之情事
    ；而其於警詢之證述距案發日較近，當時記憶自較深刻，可
    立即反應所知，不致因時隔日久而遺忘案情；且較無來自被
    告同庭在場之壓力而出於虛偽不實之指證，或事後串謀而故
    為迴護被告之機會，揆諸上開說明，證人乙○○於警詢中所
    為之陳述，客觀上應具有較可信之特別情況，且其等陳述向
    被告購買毒品之親身經歷事實，亦為證明被告所涉販賣第一
    級毒品、第二級毒品之犯罪事實存否所必要者，依上揭規定
    ，其於警詢之證言自有證據能力。
  (二)證人乙○○、徐挹芬、張健華於偵查中向檢察官所為之陳述
    ，屬被告以外之人於審判外所為之陳述，為傳聞證據，惟現
    階段刑事訴訟法規定檢察官代表國家偵查犯罪、實施公訴，
    依法其有訊問被告、證人及鑑定人之權，證人、鑑定人且須
    具結，而實務運作時，檢察官偵查中向被告以外之人所取得
    之陳述，原則上均能遵守法律規定，不致違法取供，是以，
    刑事訴訟法於九十二年二月六日修正時，即為兼顧理論與實
    務，以該法第一百五十九條之一第二項規定，除顯有不可信
    之情況者外，得為證據。查證人乙○○、徐挹芬、張健華鍾
    於偵查中經具結後向檢察官所為之陳述，既非檢察官非法取
    供而得，且其等當時所為陳述，尚無顯不可信之情況，即應
    認其等於偵查中所為之證述，得作為證據。
二、關於證人蔡讚達警詢之供述部分：
    按被告以外之人於審判外之陳述，雖不符刑事訴訟法第一百
    五十九條之一至第一百五十九條之四之規定，而經當事人於
    審判程序同意作為證據，法院審酌該言詞陳述或書面陳述作
    成時之情況，認為適當者，亦得為證據；而當事人、代理人
    或辯護人於法院調查證據時，知有刑事訴訟法第一百五十九
    條第一項不得為證據之情形，而未於言詞辯論終結前聲明異
    議者，視為有前項之同意；刑事訴訟法第一百五十九條之五
    定有明文。本件證人蔡讚達於警詢之陳述，雖為審判外之陳
    述而屬傳聞證據，然檢察官、被告及其辯護人迄於言詞辯論
    終結前未就此部分之證據能力部分為聲明異議，且經本院審
    酌其陳述作成時之情況，核無違法取證之瑕疵，認以之作為
    證據為適當，自有證據能力。
三、卷附彰化縣警察局田中分局搜索扣押筆錄、扣押物品目錄表
    、扣押物品收據（彰化縣警察局田中分局田警分偵字第○九
    五○○二二四七八號刑案偵查卷宗第三十六頁至第三十八頁
    、第四十四頁，第000000000號刑案偵查卷宗第十
    九頁背面至第二十一頁），係彰化縣警察局田中分局於搜索
    被告居住處後所製作，為公務員於職務上製作之紀錄文書，
    且無顯不可信之情況，依刑事訴訟法第一百五十九條之四第
    一款規定，得為證據；扣案物品照片十三幀（第00000
    0000號刑案偵查卷宗第二十三頁至第二十九頁），係以
    機械方式所留存之影像，並非供述證據，無傳聞法則之適用
    ，與待證事實具有相當之關聯性，自得為證據；法務部調查
    局九十五年十二月九日調科壹字第○九五二三○四五一四○
    號鑑定書（台灣士林地方法院檢察署九十五年度偵字第一四
    九一二號卷，下稱偵第一四九一二號卷，第七十頁）、九十
    五年十二月九日調科壹字第○九五二三○四五一五○號鑑定
    書（原審卷第一六三頁）、憲兵司令部刑事鑑識中心九十六
    年四月二十七日安鑑字第○九六○○○○六三○號鑑定書（
    原審卷第一五五頁），分別為台灣彰化地方法院檢察署檢察
    官、台灣士林地方法院檢察署檢察官囑託法務部調查局、憲
    兵司令部刑事鑑識中心所為之鑑定，係刑事訴訟法第一百九
    十八條、第二百零六條規定之鑑定報告，依刑事訴訟法第一
    百五十九條第一項規定，均具證據能力。
貳、實體部分：
一、訊據被告否認有上述販賣第一級、第二級毒品犯行，辯稱：
    「…我是以朋友的關係一起出錢，去幫他們一起拿東西（指
    第一級毒品海洛因）…沒有買賣的行為…我跟人家拿要二萬
    四千元，他們要買，我就去拿，那時候乙○○、徐挹芬、張
    健華三人住在一起，他們三人在跑路，要我提供房子給他們
    住…我去拿東西，就一起拿回來…」（九十七年六月十六日
    本院準備程序第三頁）、「…我沒有販賣毒品，我是與張耀
    華認識，他要我幫他購買毒品，總共二次…我沒有賺他錢，
    我是因為朋友純粹幫他拿…我從頭到尾都是與乙○○接觸，
    乙○○打電話給我，他說他的藥頭被抓了，看我有沒有辦法
    拿藥，我說我賭場很多藥頭，他可以直接找藥頭拿毒品，乙
    ○○就過來，他有兩次拿錢給我，我幫他拿毒品，沒有賺他
    的錢…我本身有吸食安非他命（甲基安非他命）、海洛因，
    他們（指張耀華、徐挹芬）因為強盜殺人在跑路，沒有辦法
    拿毒品，請我幫忙，我就說好…張健華、徐挹芬是與乙○○
    過來一起要買毒品…」（九十七年九月十一日本院審判筆錄
    第三頁、第九頁、第十頁）等語。
二、經查：
  (一)證人乙○○於九十五年十月二十六日下午四時許，駕駛懸掛
    ＧＷ－○五四八號車牌之自用小客車（原車牌為○八六一－
    ＥＶ號），內載女友即證人徐挹芬，行經台北縣林口鄉○○
    ○路二十六號前，因二人涉嫌強盜案件（另案審理），為承
    辦其等涉及強盜案件之彰化縣警察局田中分局偵員警逮捕，
    並自乙○○駕駛之自用小客車內搜出海洛因七包（合計淨重
    十二點五公克）、甲基安非他命三小包（淨重一點五公克）
    ，同日下午六時三十五分許，彰化縣警察局田中分局員警經
    乙○○帶路，前往上台北市○○區○○街七十八之一號三樓
    被告居住處所，經被告同意後進入屋內搜索，在屋內查扣海
    洛因九包（淨重六十四點二五公克）、甲基安非他命一包（
    七點一零七五公克）、WII II紅色行動電話一具（手機序號
    000000000000000號，內鍵晶片卡一片）、
    電子秤二部、現金二十四萬一千六百元、行動電話機三具（
    均內鍵晶片卡一片）、電子計算機一部、糖粉一包（重十公
    克），蔡讚達、張健華、柳權峰三人亦在現場各情，已據被
    告、證人乙○○、蔡讚達供述在卷，並有彰化縣警察局田中
    分局扣押筆錄、扣押物品目錄表、扣押物品收據（彰化縣警
    察局田中分局田警分偵字第○九五○○二二四七八號刑案偵
    查卷第三十六頁至第四十四頁）、自願受搜索同意書、搜索
    扣押筆錄、扣押物品目錄表、扣押物品收據、查扣物品照片
    （彰化縣警察局田中分局田警分偵字第000000000
    號刑案偵查卷第十七頁至第三十頁）在卷足稽，自乙○○車
    上查扣之海洛因七包及自被告居住處所查扣之海洛因九包、
    甲基安非他命一包，經送鑑驗，前揭在乙○○車上查扣之疑
    似海洛因白色粉末七包，均檢出海洛因成分，合計淨重十二
    點五公克，純度百分之三十六點零五，純質淨重四點五一公
    克，在被告居住處所查扣之疑似海洛因白色粉末九包，均檢
    出海洛因成分，合計淨重六十四點二五公克，純度百分之四
    十六點四九，純質淨重二十九點八七公克，在被告居住處所
    查扣之疑似甲基安非他命結晶體一包，檢出甲基安非他命成
    分，驗餘淨重七點一零七五公克，有法務部調查局九十五年
    十二月九日調科壹字第○九五二三○四五一四○號鑑定書（
    偵第一四九一二號卷第七十頁）、九十五年十二月九日調科
    壹字第○九五二三○四五一五○鑑定書、憲兵司令部刑事鑑
    識中心九十六年四月二十七日安鑑字第○九六○○○○六三
    ○號鑑定書（原審卷第一六三頁、第一五五頁）可憑，前揭
    自證人乙○○所駕駛之車上查扣之海洛因七包及甲基安非他
    命三包，係以海洛因一錢二萬四千元，向被告購買重量二錢
    之海洛因並自行摻入些許葡萄糖，及以五千元購買該三包甲
    基安非他命一節，已據證人乙○○證述在卷（九十五年十一
    月一日偵查筆錄，台灣彰化地方法院檢察署九十五年度偵字
    第九九一六號卷第十七頁，以下簡稱偵第九九一六號卷）；
    而前揭在被告居住處所查扣之海洛因九包及甲基安非他命一
    包，則係被告於九十五年十月二十五日晚上，在台北市○○
    街某處，以海洛因一兩二十一萬元，甲基安非他命八公克一
    萬元之價錢，向姓名不詳稱「阿達拉」之成年人購買取得，
    亦據被告供述在卷（九十六年一月二十五日偵查筆錄，偵第
    一四九一二號卷第七十八頁）。
  (二)被告始終否認有上述販賣海洛因及甲基安非他命各犯行，並
    以其係基於朋友情誼，幫乙○○購買，且僅幫忙二次等詞置
    辯，然而，被告確有販賣海洛因、甲基安非他命予乙○○、
    徐挹芬、販賣海洛因予乙○○、張健華，已據證人乙○○、
    徐挹芬、張健華證述在卷。茲說明如下：
  (1)關於上揭事實欄二、(一)部分，
    九十五年九月中旬起至九十五年九月三十日止，由乙○○
      先以電話與被告聯絡後，即駕車搭載與其合資購買甲基安
      非他命之女友徐挹芬，前往台北市○○區○○街七十八之
      一號被告居住處所樓下後，一次由乙○○、徐挹芬一起上
      三樓與被告交易，三次因無停車位，由乙○○在樓下等，
      徐挹芬上三樓與被告交易，向被告購買海洛因及甲基安非
      他命之事實，已據證人乙○○於偵查、原審證述：「…約
      在九十五年九月中旬的時候，海洛因跟他（被告）買了很
      多次…海洛因都跟他買一錢以上，最多買二錢不等，安非
      他命（甲基安非他命）跟他買了三次…每次都是買五千元
      …都是約在查獲地點，在歸綏街七十八號三樓…」（九十
      五年十一月一日偵查筆錄，偵第九九一六號卷第十七頁）
      、「…我是跟甲○○買毒品…電話聯絡或直接去歸綏街他
      租的地方找他…很多次，海洛因、安非他命（甲基安非他
      命）都有，我二種毒品都有施用…海洛因一錢二萬四千元
      ；安非他命我是一次買五千元，重量大約二公克…」（九
      十五年十二月十五日偵查筆錄，偵第一四九一二號卷第二
      十六頁、第二十七頁）、「…（你從何時開始跟甲○○買
      毒品的？）被抓前一、二個月…（你以何方式跟他買毒品
      ？）有時候到他家，有時候我打電話給他，或者是他會打
      電話問我…（在哪裡交付毒品？）大部分在台北市○○街
      他家那裡…一個禮拜約二次，價錢是海洛因一錢二萬四千
      元，安非他命一包五千元…（九十六年四月二十日偵查筆
      錄，偵第一四九一二號卷第一一九頁）、「…（你買毒品
      的時間為何？）約於九十五年十月被收押前二個月的事情
      …我打電話給甲○○，我不記得他的行動電話…海洛因一
      錢約二萬多。我一次約買一、二錢左右。我印象中我親自
      買的只有一次，是到歸綏街甲○○住處取貨。其餘都是徐
      挹芬向甲○○拿毒品…（徐挹芬偵訊中稱於九十五年十月
      份買三次毒品，九月份至少和你一起去買二次，她說的是
      否正確？）每個人記憶都不一樣，但是她說的九月份去二
      次沒錯…我是載徐挹芬一起去，由徐挹芬上去向甲○○拿
      毒品…海洛因和安非他命都有…安非他命一公克二、三千
      元，我是一次跟他買五千元。我和徐挹芬都有施用安非他
      命，買來的安非他命是我跟徐挹芬一起用…我們（指乙○
      ○、徐挹芬）一起出錢買安非他命，買回來以後一起施用
      。海洛因是我自己出錢買…我確定我買海洛因，一錢二萬
      四千元…」（九十七年三月五日原審審判筆錄，原審卷第
      一一四頁、第一一五頁、第一一六頁、第一二一頁、第一
      二二頁）等語；證人徐挹芬於偵查及原審證述：「…甲○
      ○的歸綏街住處，我有和乙○○去買過毒品，時間大約是
      在（九十五年）九、十月…（買什麼樣的毒品？）安非他
      命（應係甲基安非他命）是我用的，海洛因是乙○○要用
      …乙○○和我共同去的時間是九月…九月份我和乙○○去
      歸綏街至少有二次…我和乙○○共用一支手機，用那支手
      機打給甲○○…」（九十五年十二月十二日偵查筆錄，偵
      第一四九一二號卷第十頁、第十一頁）、「…（你從何時
      開始跟甲○○買毒品？）大約是我們被抓前一、二個月，
      我是由乙○○帶我到歸綏街和甲○○見面…那一次乙○○
      就有跟甲○○買海洛因。後來若我需要買安非他命，就用
      乙○○的手機打電話給甲○○，或者是我跟張耀說我需要
      安非他命，讓乙○○一起去幫我買…你之前說九月份你和
      乙○○有共同去歸綏街買毒品過？）是…八次，大約一個
      禮拜二次…跟他買海洛因一錢大約二萬至二萬四；跟他買
      安非他命（甲基安非他命）…價錢是看我身上有多少錢，
      甲○○可以賣我多少…」（九十六年四月二十日偵查筆錄
      ，同前偵查卷第一二三頁、第一二四頁）、「…（是否有
      去甲○○台北市○○區○○街七十八之一號三樓的住處向
      他買毒品？）有，至少三次以上…海洛因和安他命（甲基
      安非他命）…海洛因一錢二萬元。安非他命（甲基安他命
      ）一公克三千元到五千元…（你稱你於九十五年九月間，
      與乙○○共同去歸綏街買過八次毒品，每星期二次，是否
      正確？）我當時的回答是正確的。我本來就說是至少三次
      以上…（何以於上述筆錄可以確定有八次？）我是以每星
      期二次來計算…（乙○○是否有開車載你去甲○○住處，
      你上去拿毒品，乙○○在下面等的情形？）有，這種情形
      是因為沒有停車位的時候。如果有停車位的話，乙○○也
      會隨後上來交易…（九十五年九月份你有向甲○○每星期
      買二次毒品，共買八次，是否每次都有買海洛因和安非他
      命？）是的…（每次至少買多少的海洛因和安非他命？）
      海洛因至少買一錢，二萬元。安非他命至少也買三克，大
      約也要九千元。每次都要買三、四萬元。每星期要向甲○
      ○買約七、八萬元的毒品…（九十五年十二月十二日偵訊
      筆錄你之供述，你稱九十五年十月一日、十四日、二十三
      日自己到歸綏街買過，九月份與乙○○共同去歸綏街買毒
      品海洛因和安非他命，是否正確？提示筆錄內容）是的…
      （是否每次都有買海洛因和安非他命？）是的，因為乙○
      ○要施用海洛因，我要施用安非他命。乙○○偶爾也會施
      用安非他命…（你向甲○○買毒品的時間大多是晚上或是
      白天？）都有…據我所知他（指被告）沒有工作，我們隨
      時聯絡他就可以過去交易…（據乙○○稱他向甲○○買海
      洛因一錢是二萬四千元，你是否有買過海洛因低於二萬四
      千元的價格？）也有，我就是用二萬到二萬四千元價格買
      到海洛因。我是不常使用海洛因的人，海洛因的價格是乙
      ○○比較清楚…」（九十七年三月五日原審審判筆錄，原
      審卷第一二五頁、第一二六頁、第一二七頁、第一三○頁
      、第一三一頁）等語甚詳。
    經核證人乙○○、徐挹芬上開證詞，其等對於向被告同時
      購買海洛因、甲基安非他命，購買毒品之頻率每週二次，
      購買之地點在台北市○○街七十八之一號三樓被告居住處
      所，及購買之方式為先與被告電話聯絡後，由乙○○駕車
      載徐挹芬前往被告居住處所，若無停車位，即由徐挹芬一
      人上樓與被告交易等均相同。至證人乙○○就購買海洛因
      、甲基安非他命之次數稱「很多次」、「二次」，各次購
      買之價錢稱「海洛因一錢二萬四千元，每次購買一、二錢
      ，甲基安非他命一克二、三千元，每次購買五千元一包」
      等詞，與證人徐挹芬就購買海洛因、甲基安非他命之次數
      稱：「至少二次」、「八次」、「至少三次以上」，各次
      購買之價錢稱：「買一錢海洛因，大約二萬至二萬四（千
      元）」、「海洛因至少買一錢，一錢二萬元到二萬四千元
      ；甲基安非他命至少買三公克，大約九千元」，互有差異
      。本院審酌海洛因為乙○○單獨出資購買自己施用，已據
      證人乙○○、徐挹芬陳明在卷，乙○○對各次購買毒品海
      洛因所付款項理應較證人徐挹芬熟悉，此部分應以乙○○
      之證述即每次購買一錢海洛因、價格二萬四千元為準；而
      甲基安非他命係由徐挹芬、乙○○合資購買共同施用，亦
      據證人乙○○、徐挹芬陳明在卷，乙○○所述每次買安非
      他命五千元，應係其個人出資金額，故乙○○、徐挹芬合
      資購買安非他命之價量應以徐挹芬之證述即每次購買三公
      克、價格九千元為準；而其等購買之次數，證人乙○○證
      述，係自九十五年九月中旬起開始向被告購買海洛因、甲
      基安非他命，參照證人乙○○、徐挹芬所稱每週購買二次
      之頻率計算，及證人徐挹芬稱：「至少三次以上」之證詞
      ，依罪疑唯輕法則，本院認被告於九十五年九月中旬至九
      十五年九月三十日止，前後四次，以海洛因一錢二萬四千
      元及甲基安非他命一公克三千元之價錢，同時販賣海洛因
      一錢及甲基安非他命三公克既遂。
  (2)上揭事實欄二、(二)、(三)、(五)部分，
    九十五年十月一日、十月十四日、十月二十三日晚上，先
      後三次由乙○○先以電話與被告聯絡後，即由與其合資購
      買甲基安非他命之女友徐挹芬，自行前往上址被告居住處
      所與被告交易，向被告購買海洛因及甲基安非他命之事實
      ，已據證人乙○○於警詢、偵查及原審證述：「…每次購
      買一錢…二萬四千元…九十五年十月一日，在甲○○住所
      向他購買第一級毒品海洛因…九十五年十月中旬，在甲○
      ○住所向他購買第一級毒品海洛因…九十五年十月二十三
      日晚上十一時許，在甲○○住所向他購買第一級毒品海洛
      因…」（九十五年十月二十七日警詢筆錄，田警分偵字第
      ○九五○○二二四七八號刑案偵查卷第十六頁、第十七頁
      ）、「…我是跟甲○○買毒品…電話聯絡或直接去歸綏街
      他租的地方找他…很多次，海洛因、安非他命（甲基安非
      他命）都有，我二種毒品都有施用…海洛因一錢二萬四千
      元；安非他命（甲基安非他命）我是一次買五千元，重量
      大約二公克…」（九十五年十二月十五日偵查筆錄，偵第
      一四九一二號卷第二十六頁、第二十七頁）、「…海洛因
      一錢二萬多元，安非他命一次五千元…」（九十六年一月
      三十一日偵查筆錄，偵第一四九一二號卷第九十一頁）、
      「…（你以何方式跟他買毒品？）有時候到他家，有時候
      我打電話給他，或者是他會打電話問我…大部分在台北市
      ○○街他家那裡…價錢是海洛因一錢二萬四千元，安非他
      命一包五千元…」（九十六年四月二十日偵查筆錄，偵第
      一四九一二號卷第一一九頁）、「…我打電話給甲○○…
      我問他那裡有沒有東西，這個東西是指海洛因。甲○○就
      叫我帶多少錢去他家…海洛因一錢約新台幣二萬多元。我
      一次約買一、二錢左右。我印象中我親自買的只有一次，
      是到歸綏街甲○○的住處取貨。其他都是徐挹芬向甲○○
      拿毒品…（甲○○販售安非他命的價格如何計價？）安非
      他命一公克二、三千元，我是一次跟他買五千元。我和徐
      挹芬都有施用安非他命，買來的安非他命是我跟徐挹芬一
      起用…我認識甲○○的二、三個月間我就開始向甲○○買
      毒品。我現在比較有記憶的是九十五年十月份的…（安非
      他命是否是徐挹芬向甲○○買而你們一起施用？）我們一
      起出錢買安非他命，買回來以後一起用。海洛因是我自己
      出錢買，我自己用，徐挹芬沒有施用海洛因…我確定我買
      海洛因，一錢是二萬四千元…」（九十七年三月五日原審
      審判筆錄，原審卷第一一四頁、第一一六頁、第一二○頁
      、第一二一頁第一二二頁）等語；證人徐挹芬亦證述：「
      …（買什麼樣的毒品？）安非他命是我用，海洛因是乙○
      ○要用…我自己在（九十五年）十月一日、十四日、二十
      三日，有到歸綏街去買過，乙○○和我共同去的時間是九
      月份…我和乙○○共同一支手機，用那支手機打給甲○○
      聯絡…」（九十五年十二月十二日偵查筆錄，偵第一四九
      一二號卷第十頁、第十一頁）、「…用乙○○的手機打電
      話給甲○○…（你之前說在（九十五年）十月一月、十四
      日、二十三日，有到歸綏街去買過？）對…看到不錯的毒
      品就會海洛因和安非他命一起都買…跟他（指被告）買海
      洛因一錢，大約二萬元至二萬四千元；跟他買安非他命，
      價錢是看我身上有多少錢…」（九十六年四月二十日偵查
      筆錄，偵第一四九一二號卷第一二三頁、第一二四頁）、
      「…只要用完或是乙○○沒有時間託我去拿，我就會去拿
      …海洛因和安非他命…（是否知道甲○○賣毒品的價格？
      ）海洛因一錢二萬元。安非他命一公克三千到五千元。甲
      ○○自己要報價給我…（你稱海洛因一錢是二萬到二萬四
      千元，與你今日所述之一錢二萬元不同，何因？）要看當
      時毒品的價格而定，所以價格是二萬到二萬四千元不等…
      （九十五年十二月十二日偵訊筆錄你之供述，你稱九十五
      年十月一日、十四日、二十三日自己到歸綏街買過，九月
      份與乙○○共同去歸綏街買毒品海洛因和安非他命，是否
      正確？提示並告以要旨）是的…（是否每次都有買海洛因
      和安非他命？）是的，因為乙○○要施用海洛因，我要施
      用安非他命。乙○○偶爾也會施用安非他命…（據乙○○
      稱他向甲○○買海洛因一錢是二萬四千元，你是否有買過
      海洛因低於二萬四千元的價格？）也有，我就是用二萬到
      二萬四千元價格買到海洛因。我是不常使用海洛因的人，
      海洛因的價格是乙○○比較清楚…我們隨時聯絡他，就可
      以過去交易…」（九十七年三月五日原審審判筆錄，原審
      卷第一二五頁、第一二六頁、第一三○頁、第一三一頁）
      等語甚詳。
    經核證人乙○○、徐挹芬上開證詞，二人對於係向被告同
      時購買海洛因、甲基安非他命，購買毒品之時間為九十五
      年十月一日、十四日（中旬）及二十三日晚上、購買之地
      點在上址被告居住處所，及購買之方式為先與被告電話聯
      絡後，由徐挹芬一人前往被告居住處所與被告交易等均相
      同。至證人乙○○就各次購買海洛因、甲基安非他命之價
      錢稱「海洛因一錢二萬四千元，每次購買一、二錢，甲基
      安非他命一克二、三千元，每次購買五千元一包」等詞，
      與證人徐挹芬就各次購買海洛因、甲基安非他命之之價錢
      稱：「買一錢海洛因，大約二萬至二萬四（千元）」、「
      海洛因至少買一錢，一錢二萬元到二萬四千元；甲基安非
      他命至少買三公克，大約九千元」，互有差異。本院審酌
      海洛因為乙○○單獨出資購買自己施用，已據證人乙○○
      、徐挹芬陳明在卷，乙○○對各次購買毒品海洛因所付款
      項理應較證人徐挹芬熟悉，此部分應以乙○○之證述即每
      次購買一錢海洛因、價格二萬四千元為準；而甲基安非他
      命係由徐挹芬、乙○○合資購買共同施用，亦據證人乙○
      ○、徐挹芬陳明在卷，乙○○所述每次買安非他命五千元
      ，應係其個人出資金額，故乙○○、徐挹芬合資購買安非
      他命之價量應以徐挹芬之證述即每次購買三公克、價格九
      千元為準。本院認被告於九十五年十月一日、十四日、二
      十三日晚上，前後三次，以海洛因一錢二萬四千元及甲基
      安非他命一公克三千元之價錢，同時販賣海洛因一錢及甲
      基安非他命三公克既遂。
  (3)上揭事實欄二、(四)部分，九十五年十月二十六日前一、二星
    期某日，由乙○○先撥打電話與被告聯絡後，乙○○、張健
    華一同前往被告上址居住處所與被告交易，被告同時販賣海
    洛因予乙○○、張健華之事實，已據證人張健華於偵查證述
    ：「…在被抓的前一、二個禮拜，我和乙○○要向甲○○…
    買毒品，由乙○○和對方接洽，我也有一起去三樓那裡…我
    要買半錢，乙○○要買一錢，半錢是一萬二千元，一錢是二
    萬四千元，對方有把海洛因交給乙○○，一共是二包…地點
    就是在這次被抓的那裡…」（九十五年十二月十二日偵查筆
    錄，偵一四九一二號卷第八頁）、「…我們被抓前一、二個
    禮拜，我和乙○○一起去那裡，那次我們只買海洛因，我是
    買半錢，價錢一萬二；乙○○買一錢，價錢是二萬四…」（
    九十六年四月二十日偵查筆錄，偵第一四九一二號卷第一二
    一頁）等語，證人乙○○於原審證述：「…我都是跟李安買
    毒品…（張健華證稱他有和你在九十五年十月二十六日前一
    、二星期到甲○○住處，你將錢交給老人，老人將毒品交給
    你，而不是甲○○，有無此事？）我都是跟甲○○聯絡…」
    （九十七年三月五日原審審判筆錄，原審卷第一三七頁、第
    一三八頁）等語甚詳。本院認被告於九十五年十月二十六日
    前一、二星期某日，以海洛因一錢二萬四千元之價錢，販賣
    海洛因一錢、半錢各一包既遂。
  (4)上揭事實欄二、(六)部分，
    九十五年十月二十五日晚上，被告與乙○○電話聯絡後，
      前往台北市○○路慶泰飯店房間，販賣海洛因及甲基安非
      他命予乙○○、徐挹芬之事實，已據證人乙○○於偵查及
      原審證述：「…（警方查獲當天搜到的毒品是何人的？）
      我身上查獲的，是我跟甲○○買的，甲○○身上的毒品是
      他自己…海洛因一錢二萬四千元…我跟甲○○買了二錢，
      自己又加了葡萄糖，安非他命買了五千元…」（九十五年
      十一月一日偵查筆錄，偵第九九一六號卷第十七頁）、「
      …（在被抓前一天，還有跟他買嗎？）有…當天甲○○打
      電話給我，問我們在哪裡…他…有到我們在松江路住的飯
      店找我們，並且賣給我海洛因…海洛因一錢二萬四千元…
      」（九十六年四月二十日偵查筆錄，偵第四九一二號卷第
      一一九頁）、「…（九十五年十月二十五日你和徐挹芬有
      無一起去一家飯店向甲○○買海洛因及安非他命？）這是
      我們被抓的前一天的事情…當天我和徐挹芬、幾個朋友住
      在位於松江路上的飯店內，甲○○主動過來找我們，他有
      打電話問我們，他知道我們要毒品。徐挹芬好像有跟甲○
      ○買了二、三萬元或三、五萬元的海洛因和安非他命。當
      天是我和徐挹芬一起向甲○○買毒品…我們九十五年十月
      二十五日晚上我們住進飯店，二十六日在林口被抓，帶警
      察在甲○○的住處，我二十六日沒有向甲○○買毒品，是
      被抓的前一天晚上在飯店向甲○○買毒品…（九十五年）
      十月二十六日當天，在我帶警察去歸綏街之前，當天我和
      徐挹芬沒有先去歸綏街…」（九十七年三月五日原審審判
      筆錄，原審卷第一一六頁、第一二一頁），證人徐挹芬於
      偵查、原審證述：「…在（九十五年十月）二十六日被抓
      前一天，我和乙○○、甲○○…曾經在松江路一間飯店碰
      面，乙○○在飯店內有向甲○○買海洛因和安非他命…」
      （九十五年十二月十二日偵查筆錄，偵第一四九一二號卷
      第十一頁）、「…（九十五年十月二十五日這次是如何向
      甲○○購買安非他命？）當天乙○○、張健華和我在台北
      市一間位於松江路上的一家飯店，我只知道當時我和乙○
      ○在一起，我不知道如何聯絡，甲○○後來就出現了。我
      們當時是在飯店內房間內交易，房號忘記了…我當時和乙
      ○○一起出錢向甲○○買了安非他命和海洛因。海洛因是
      乙○○要買的，安非他命是我要買的…我們湊出了二到四
      萬元的錢去買毒品…我已經忘記當時買的數量…（九十五
      年十月二十五日當天你付了多少錢買毒品？）乙○○付錢
      ，我有看到他在數錢，多少錢我不清楚…」（九十七年三
      月五日原審審判筆錄，原審卷第一二四頁、第一二九頁）
      等語甚詳。
    經核證人乙○○、徐挹芬上開證詞，二人對於係向被告同
      時購買海洛因、甲基安非他命，購買毒品之時間為九十五
      年十月二十五日晚上，購買之地點在台北市○○路慶泰飯
      店乙○○、徐挹芬等人住宿之房間，購買之方式係被告前
      往該飯店與乙○○、徐挹芬交易之情節相同；被告亦供稱
      ：「…（九十五年十月二十六日查扣）海洛因、安非他命
      是我…在（九十五年十月）二十五日深夜…去五常街跟一
      個叫『阿達拉』的人買…我把錢給『阿達拉』…後來我就
      把買來的毒品放在口袋去松江路飯店…」（九十六年一月
      二十五日偵查筆錄，偵第一四九一二號卷第七十九頁）等
      語，並有證人乙○○為警查獲時業經扣案之毒品海洛因七
      包（淨重十二點五公克）、甲基安非他命一包（淨重一點
      五公克）可證，堪認證人乙○○、徐挹芬證述於九十五年
      十月二十五日晚上向被告購買海洛因、甲基安非他命之詞
      屬實。至證人乙○○就購買海洛因、甲基安非他命之價錢
      稱「…海洛因一錢二萬四千元…我跟甲○○買了二錢，自
      己又加了葡萄糖，安非他命了五千元…」、「跟甲○○買
      了二、三萬元或三、五萬元的海洛因和安非他命」，前後
      略有差異，與證人徐挹芬稱：「我們湊出二到四萬元的錢
      去買毒品…我已忘了當時的數量」，亦有出入；本院審酌
      證人乙○○為警查扣之海洛因重量為十二點五公克，以一
      錢三點七五公克換算，為三點三錢，因其純度為百分之三
      十六點五公克，較被告為警查扣之海洛因純度百分之四十
      六點四九低，堪認證人乙○○前揭稱：「我跟甲○○買了
      二錢，自己又加了葡萄糖」之詞可採，並依證人乙○○歷
      次與被告交易之海洛因價錢為一錢二萬四千元，本院認被
      告於九十五年十月二十五日晚上，同時販賣價錢四萬八千
      元之海洛因二錢及五千元之甲基安非他命一點五公克既遂
      。
  (三)至於，
  (1)證人乙○○雖於本院審理時證稱：「…我是將錢交給被告，
    請被告幫我買…次數我記得是二次…我打電話給他（被告）
    ，請他幫我購買，然後我去賭場找被告…很多藥頭在那邊，
    我將錢交給甲○○，甲○○幫我買…」（九十七年九月十一
    日本院審判筆錄第四頁、第五頁）等語，惟與被告歷次所稱
    ：「…他們三人（指乙○○、徐挹芬、張健華）一起來，有
    人在樓下，或是我幫他們介紹人拿毒品，我朋友拿毒品給他
    們，跟我沒關係…」（九十七年三月五日原審審判筆錄，原
    審卷第一四四頁）、「…我是以朋友的關係一起出錢，去幫
    他們一起拿東西…他們要買，我就去拿，那時候乙○○、徐
    挹芬、張健華三人…在跑路，要我提供房子給他們住…我去
    拿東西，就一起拿回來…」（九十七年六月十六日本院準備
    程序第三頁）、「…乙○○打電話給我，他說他的藥頭被抓
    了，看我有沒有辦法拿藥，我說我賭場很多藥頭，他可以直
    接找藥頭拿毒品…我本身有吸食安非他命（甲基安非他命）
    、海洛因，他們（指張耀華、徐挹芬）因為強盜殺人在跑路
    ，沒有辦法拿毒品，請我幫忙，我就說好…張健華、徐挹芬
    是與乙○○過來一起要買毒品…」（九十七年九月十一日本
    院審理筆錄第三頁、第九頁、第十頁）等詞，均不相符，而
    證人乙○○於偵查關於各次向被告購買毒品海洛因、甲基安
    非他命之情節、數量所為證述內容均一致，並與證人徐挹芬
    之證述相符，其於原審亦係證述：「…（你是拿錢請甲○○
    幫你買海洛因或是直接向甲○○買？）我就是把錢交給甲○
    ○，甲○○把海洛因交給我。甲○○的海洛因那裡來的我不
    知道。我不知道有沒有利潤…我認識甲○○的二、三個月間
    我就開始向甲○○買毒品…」（九十七年三月五日原審審判
    筆錄，原審卷第一一四頁、第一二○頁）等詞，又如前所述
    ，九十五年十月二十五日晚上，係被告自行前往台北市○○
    路慶泰飯店乙○○、徐挹芬住宿之房間，將海洛因、甲基安
    非他命交付予乙○○，並向乙○○收取價金，此已據被告、
    證人乙○○、徐挹芬陳明在卷，由上可知，證人乙○○於本
    院審理時所稱係請被告幫忙買毒品之證詞，係事後迴護被告
    之詞，不足採信。
  (2)證人張健華雖於九十七年三月五日原審審理時證稱：「…我
    有和乙○○合資買毒品，但我不知道是不是向甲○○買的…
    我到了歸綏街…在現場看到三個人，甲○○和另二個我不認
    識的人。我看到桌上有海洛因。我和乙○○一起出錢，乙○
    ○把我和他一起合資的二萬四千元拿出來交給誰我沒有看到
    …到現場時，乙○○問一個老老的人一錢多少錢，老老的人
    說一錢二萬四千元，乙○○買一錢，我買半錢。我講老老的
    人不是蔡讚達，我之前在偵訊中已經指認過了…是老老的人
    把毒品從身上拿出來放在桌上，我和乙○○就各拿各的…」
    （原審卷第一三三頁、第一三五頁）等詞，然而證人乙○○
    則係證稱：「…（你是否有到甲○○歸綏街住處向一個老人
    買毒品？）無。我都是跟甲○○買毒品…（通常你錢都交給
    何人？）甲○○…我都是跟甲○○聯絡…」（九十七年三月
    五日原審審判筆錄，原審卷第一三七頁、第一三八頁），參
    諸證人張健華於九十五年十一月二日偵查時供稱：「…乙○
    ○跟他們買毒品時，我都會跟他一起去…都是「夾子」（台
    語）賣的…」（九十五年十一月二日偵查筆錄，偵第九九一
    六號卷第二十頁正反面）等，而「夾子」即是指被告，亦據
    證人張健華於九十七年三月五日原審審理時陳述：「（如何
    認識甲○○？）我不認識他，我只知道他叫夾子（台語），
    我是有和乙○○去找甲○○，才知道他叫夾子…」（原審卷
    第一三三頁）在卷，可見被告確有販賣毒品海洛因予張健華
    、乙○○，證人張健華於原審所為上揭陳述，顯係迴護被告
    之詞，要不足取。
  (四)按販賣海洛因、甲基安非他命係政府嚴予查緝之違法行為，
    且海洛因、甲基安非他命可任意分裝或增減其分量，而每次
    買賣之價量，亦隨時隨雙方關係之深淺、當時之資力、需求
    程度及對行情之認知等因素，機動的調整，因之販賣之利得
    ，除經坦承犯行，或帳冊價量均記載明確外，委難察得實情
    ，是縱未確切查得販賣賺取之實際差價，但除別有事證，足
    認係按同一價格轉讓，確未牟利之情形外，尚難執此認非法
    販賣之事證有所不足，致知過坦承者難辭重典，飾詞否認者
    反得逞僥倖，而失情理之平；且海洛因、甲基安非他命之價
    格不低，取得不易，凡為販賣之不法勾當者，苟無利可圖，
    應無甘冒被查緝法辦重刑之危險，平白無端義務為該買賣之
    工作，是其販入之價格必較售出之價格低廉，而有從中賺取
    買賣差價牟利之意圖及事實，應屬符合論理法則且不違背社
    會通常經驗之合理判斷。被告自承其向綽號「阿達拉」成年
    人購進毒品海洛因之價格為一兩二十一萬元（一錢為二萬一
    千元）、購進毒品甲基安非他命之價格為八公克一萬元（每
    公克一千二百五十元）（偵第一四九一二號卷第七十八頁）
    ，與證人乙○○、徐挹芬、張健華證述之海洛因一錢為二萬
    四千元、甲基安非他命一公克為二千元、三千元之購買價格
    相較，被告販賣予毒品海洛因、甲基安非他命予乙○○、徐
    挹芬、張健華等人，顯有利得，堪認被告有販賣毒品海洛因
    、甲基安非他命營利之意圖，應可認定。
  (五)綜上可知，被告販賣第一級、第二級毒品之犯行明確，堪以
    認定。
三、被告行為時，九十四年二月二日修正並於九十五年七月一日
    施行之現行刑法，已經刪除連續犯之規定，是就現行刑法之
    多次販賣毒品犯行，除符合接續犯要件外，應一罪一罰（最
    高法院九十六年度第九次刑事庭會議就行為人於刑法修正前
    後之連續施用毒品之法律適用決議要旨參照）。關於事實欄
    二、(一)，被告同時販賣海洛因及甲基安非他命予乙○○、徐
    挹芬既遂四次，關於事實欄二、(二)，被告同時販賣海洛因及
    甲基安非他命予乙○○、徐挹芬既遂一次，關於事實欄二、
    (三)，被告同時販賣海洛因及甲基安非他命予乙○○、徐挹芬
    既遂一次，關於事實欄二、(四)，被告販賣海洛因予乙○○、
    張健華既遂一次，關於事實欄二、(五)，被告同時販賣海洛因
    及甲基安非他命予乙○○、徐挹芬既遂一次，關於事實欄二
    、(六)，被告同時販賣海洛因及甲基安非他命予乙○○、徐挹
    芬既遂一次，核被告所為係犯毒品危害防制條例第四條第一
    項之販賣第一級毒品海洛因既遂九次，同條第二項之販賣第
    二級毒品甲基安非他命既遂八次；被告其於販賣前後持有第
    一級及第二級毒品之低度行為，各為其販賣第一級及第二級
    毒品之高度行為所吸收，不另論罪。被告於事實欄二、(一)、
    (二)、(三)、(五)、(六)之時、地，同時販賣第一級毒品海洛因、第
    二級毒品甲基安非他命之行為，為想像競合犯，應依刑法第
    五十五條前段規定，從較重之販賣第一級毒品罪處斷。被告
    所犯販賣第一級毒品海洛因既遂九次犯行，犯意各別，行為
    互殊，應分論併罰。被告販賣海洛因九次既遂各犯行，所涉
    及毒品數量，與大盤、中盤動輒上公斤或上百萬者有別，販
    賣海洛因九次既遂所得總計為三十二萬元，亦相去甚遠，情
    輕法重，衡其犯罪情狀在客觀上足認科以其法定最低之刑，
    猶嫌過重，特均依刑法第五十九條規定，酌量減輕被告之刑
    。
四、原審以被告販賣第一級毒品海洛因及第二級毒品甲基安非他
    命罪證明確，均予論罪科刑，固非無罪，惟查，(一)九十五年
    十月十四日，係由張耀撥打電話與被告聯絡後，由徐挹芬自
    行前往與被告交易，被告係販賣海洛因及甲基安非他命予乙
    ○○、徐挹芬（事實欄二、(三)所示），已詳如前述，原審認
    被告係販賣予徐挹芬一人（原判決附表一編號６所示），即
    有未洽；(二)九十五年十月二十五日晚間，乙○○、徐挹芬係
    以海洛因一錢二萬四千元之價錢，向被告購買二錢之海洛因
    及購買五千元之甲基安非他命（事實欄二、(六)所示），已據
    證人乙○○證述在卷（九十五年十一月一日偵查筆錄，九十
    五年度偵字第九九一六號卷第十七頁），原審認被告販賣二
    萬四千元之海洛因一錢及九千元之甲基安非他命三公克予乙
    ○○、徐挹芬（原判決附表一編號９所示），尚有違誤；(三)
    本案查扣之海洛因九包（淨重六十四點二五公克）、甲基安
    非他命一包（七點七五公克），係被告基於販賣營利及施用
    之犯意，於九十五年十月二十五日晚上，在台北市○○街某
    處，以海洛因每兩二十一萬元，甲基安非他命八公克一萬元
    之價錢，向姓名不詳綽號「阿達拉」之成年人，購買二兩之
    海洛因及價錢一萬元之甲基安非他命，之後主動與乙○○聯
    絡後，前往台北市○○路某飯店，販賣交付重量二錢之海洛
    因（一錢為三點七五公克，二錢為七點五公克，加上乙○○
    所摻之葡萄糖後，重量為十二點五公克）及重量計一點五公
    克之甲基安非他命三小包予乙○○後，所剩餘一節，已詳如
    前述，可知前揭查扣之海洛因九包及甲基安非他命一包，係
    被告於九十五年十月二十五日晚間，違犯販賣第一級毒品罪
    及販賣第二級毒品罪所持有之毒品，與事實欄二、(一)至(三)、
    (五)所示販賣第一級毒品罪、第二級毒品罪，事實欄二、(四)所
    示販賣第一級毒品罪，均無關，原判決於諭知事實欄二、(一)
    至(三)、(五)所示犯行之罪刑時（原判決附表二編號１至６、８
    ），同時諭知扣案之海洛因九包、甲基安非他命一包沒收銷
    燬，於諭知事實二、(四)所示犯行之罪刑時（原判決附表二編
    號７），同時諭知扣案之海洛因九包沒收銷燬，及扣案之電
    子磅秤一部，雖係被告所有，已據被告供述卷，惟無證據證
    明係被告違犯本案上開各犯行所用之物，尚不得諭知沒收，
    原判決諭知沒收，均有未當。被告上訴否認全部犯行，並無
    理由，惟原判決既有上述可議之處，應由本院撤銷改判。
五、本院爰審酌被告有事實欄一所載之犯罪科刑及執行情形（本
    院被告前案紀錄表在卷可按），於本件雖不構成累犯，惟於
    九十五年七月十九日假釋出獄後，仍不知戒慎，於九十五年
    九月中旬起即違犯本案各罪，適足觀其素行之良窳，及其正
    值壯年，身強體健，不知正途營生，竟思販賣毒品營利，其
    行為顯已危害國民身體健康及社會風氣，惟斟酌其犯罪之動
    機、販賣之次數與數量、以及生活狀況、品行、智識程度與
    其因本案犯行所得利益暨所生危害等一切情狀，分別量處如
    附表編號(一)至(九)所示之刑；扣案之海洛因九包（驗餘淨重六
    十四點二五公克）、甲基安非他命一包（淨重七點一零七五
    公克），係被告於九十五年十月二十五日晚間，違犯販賣第
    一級毒品罪及販賣第二級毒品罪所持有之第一級毒品、第二
    級毒品，已如前述，依毒品危害防制條例第十八條第一項前
    段，於附表編號(九)所示販賣罪刑項下，諭知沒收銷燬，包裹
    前揭毒品海洛因外包裝袋九個、包裹前揭毒品甲基安非他命
    外包裝袋一個，係用於包裹、藏放上開第一級、第二級毒品
    ，防其裸露、潮濕，便於攜帶販賣，為被告所有供販賣第一
    、第二級毒品所用之物，依毒品危害防制條例第十九條第一
    項，於附表編號(九)所示販賣罪刑項下，諭知沒收；扣案 WII
    II紅色行動電話機一具（手機序號00000000000
    0000號，內鍵晶片卡一張），係被告所有，已據被告供
    述在卷（偵查卷第八頁，原審卷(二)第一○三頁），該行動電
    話機一具及所鍵入之晶片卡一張，係事實欄二所示各次被告
    販賣海洛因、甲基安非他命予乙○○、徐挹芬、張健華所用
    之聯絡電話，於附表所示各次販賣罪刑，均應依毒品危害防
    制條十九條第一項規定宣告沒收，事實欄二、(一)至(三)、(五)、
    (六)所示之被告販賣第一級毒品及販賣第二級毒品既遂所取得
    之交易價金，編號(四)販賣第一級毒品既遂所取得之交易價金
    ，於附表編號(一)至(九)所示各次販賣罪刑項下，均應依毒品危
    害防制條十九條第一項規定宣告沒收，如全部或一部不能沒
    收時，以其財產抵償之；並定應執行有期徒刑二十年，扣案
    之海洛因九包（驗餘淨重六十四點二五公克）、甲基安非他
    命一包（淨重七點一零七五公克），宣告沒收銷燬，扣案之
    前揭海洛因之外包裝袋九個、甲基安非他命外包裝袋一個、
    WII II紅色行動電話機一具（手機序號000000000
    000000號，內鍵晶片卡一張）及未扣案之犯罪所得三
    十二萬元，均宣告沒收，未扣案之犯罪所得如全部或一部不
    能沒收時，以其財產抵償之。其餘扣案物品，被告所有之電
    子秤一部、現金二十四萬一千六百元、非被告所有之電子秤
    一部、行動電話機三具、電子計算機一部，皆查無積極證據
    證明與被告所犯販賣毒品犯行有關，均不予宣告沒收。
據上論斷，應依刑事訴訟法第三百六十九條第一項前段、第三百
六十四條、第二百九十九條第一項前段、毒品危害防制條例第四
條第一項、第二項、第十八條第一項前段、第十九條第一項、刑
法第十一條前段、第五十五條前段、第五十九條、第五十一條第
五款，判決如主文。
本案經檢察官繆卓然到庭執行職務。
中    華    民    國    97    年    9     月    25    日
                刑事第十三庭審判長法  官   曾德水
                                  法  官   趙文卿
                                  法  官   林婷立
以上正本證明與原本無異。
如不服本判決，應於收受送達後十日內向本院提出上訴書狀，其
未敘述上訴之理由者並得於提起上訴後十日內向本院補提理由書
（均須按他造當事人之人數附繕本）。
                                  書記官   王增華
中    華    民    國    97    年    10    月    6     日
附錄：本案論罪科刑法條全文
┌─────────────────────────────────────────────┐
│附表：                                                                                    │
├───┬───────┬───────────┬──────────┬──────────┤
│編號  │犯罪事實      │所犯罪名              │ 宣告刑             │ 沒收物品           │
├───┼───────┼───────────┼──────────┼──────────┤
│ (一)   │事實欄二、(一)  │販賣第一級毒品。      │有期徒刑拾伍年。    │扣案之WII II紅色行│
│      │              │                      │                    │  動電話機壹具（手機│
│      │              │                      │                    │  序號：三五八五四九│
│      │              │                      │                    │  000000000│
│      │              │                      │                    │  號，內鍵晶片卡壹張│
│      │              │                      │                    │  ）。              │
│      │              │                      │                    │未扣案之販賣所得新│
│      │              │                      │                    │  台幣參萬參仟元，如│
│      │              │                      │                    │  全部或一部不能沒收│
│      │              │                      │                    │  時，以其財產抵償之│
│      │              │                      │                    │  。                │
├───┼───────┼───────────┼──────────┼──────────┤
│ (二)   │事實欄二、(一)  │販賣第一級毒品。      │有期徒刑拾伍年。    │扣案之WII II紅色行│
│      │              │                      │                    │  動電話機壹具（手機│
│      │              │                      │                    │  序號：三五八五四九│
│      │              │                      │                    │  000000000│
│      │              │                      │                    │  號，內鍵晶片卡壹張│
│      │              │                      │                    │  ）。              │
│      │              │                      │                    │未扣案之販賣所得新│
│      │              │                      │                    │  台幣參萬參仟元，如│
│      │              │                      │                    │  全部或一部不能沒收│
│      │              │                      │                    │  時，以其財產抵償之│
│      │              │                      │                    │  。                │
├───┼───────┼───────────┼──────────┼──────────┤
│  (三)  │事實欄二、(一)  │販賣第一級毒品。      │有期徒刑拾伍年。    │扣案之WII II紅色行│
│      │              │                      │                    │  動電話機壹具（手機│
│      │              │                      │                    │  序號：三五八五四九│
│      │              │                      │                    │  000000000│
│      │              │                      │                    │  號，內鍵晶片卡壹張│
│      │              │                      │                    │  ）。              │
│      │              │                      │                    │未扣案之販賣所得新│
│      │              │                      │                    │  台幣參萬參仟元，如│
│      │              │                      │                    │  全部或一部不能沒收│
│      │              │                      │                    │  時，以其財產抵償之│
│      │              │                      │                    │  。                │
├───┼───────┼───────────┼──────────┼──────────┤
│  (四)  │事實欄二、(一)  │販賣第一級毒品。      │有期徒刑拾伍年。    │扣案之WII II紅色行│
│      │              │                      │                    │  動電話機壹具（手機│
│      │              │                      │                    │  序號：三五八五四九│
│      │              │                      │                    │  000000000│
│      │              │                      │                    │  號，內鍵晶片卡壹張│
│      │              │                      │                    │  ）。              │
│      │              │                      │                    │未扣案之販賣所得新│
│      │              │                      │                    │  台幣參萬參仟元，如│
│      │              │                      │                    │  全部或一部不能沒收│
│      │              │                      │                    │  時，以其財產抵償之│
│      │              │                      │                    │  。                │
├───┼───────┼───────────┼──────────┼──────────┤
│      │事實欄二、(二)  │販賣第一級毒品。      │有期徒刑拾伍年。    │扣案之WII II紅色行│
│  (五)  │              │                      │                    │  動電話機壹具（手機│
│      │              │                      │                    │  序號：三五八五四九│
│      │              │                      │                    │  000000000│
│      │              │                      │                    │  號，內鍵晶片卡壹張│
│      │              │                      │                    │  ）。              │
│      │              │                      │                    │未扣案之販賣所得新│
│      │              │                      │                    │  台幣參萬參仟元，如│
│      │              │                      │                    │  全部或一部不能沒收│
│      │              │                      │                    │  時，以其財產抵償之│
│      │              │                      │                    │  。                │
├───┼───────┼───────────┼──────────┼──────────┤
│      │事實欄二、(三)  │販賣第一級毒品。      │有期徒刑拾伍年。    │扣案之WII II紅色行│
│  (六)  │              │                      │                    │  動電話機壹具（手機│
│      │              │                      │                    │  序號：三五八五四九│
│      │              │                      │                    │  000000000│
│      │              │                      │                    │  號，內鍵晶片卡壹張│
│      │              │                      │                    │  ）。              │
│      │              │                      │                    │未扣案之販賣所得新│
│      │              │                      │                    │  台幣參萬參仟元，如│
│      │              │                      │                    │  全部或一部不能沒收│
│      │              │                      │                    │  時，以其財產抵償之│
│      │              │                      │                    │  。                │
├───┼───────┼───────────┼──────────┼──────────┤
│      │事實欄二、(四)  │販賣第一級毒品。      │有期徒刑拾伍年。    │扣案之WII II紅色行│
│  (七)  │              │                      │                    │  動電話機壹具（手機│
│      │              │                      │                    │  序號：三五八五四九│
│      │              │                      │                    │  000000000│
│      │              │                      │                    │  號，內鍵晶片卡壹張│
│      │              │                      │                    │  ）。              │
│      │              │                      │                    │未扣案之販賣所得新│
│      │              │                      │                    │  台幣參萬陸仟元，如│
│      │              │                      │                    │  全部或一部不能沒收│
│      │              │                      │                    │  時，以其財產抵償之│
│      │              │                      │                    │  。                │
├───┼───────┼───────────┼──────────┼──────────┤
│      │事實欄二、(五)  │販賣第一級毒品。      │有期徒刑拾伍年。    │扣案之WII II紅色行│
│  (八)  │              │                      │                    │  動電話機壹具（手機│
│      │              │                      │                    │  序號：三五八五四九│
│      │              │                      │                    │  000000000│
│      │              │                      │                    │  號，內鍵晶片卡壹張│
│      │              │                      │                    │  ）。              │
│      │              │                      │                    │未扣案之販賣所得新│
│      │              │                      │                    │  台幣參萬參仟元，如│
│      │              │                      │                    │  全部或一部不能沒收│
│      │              │                      │                    │  時，以其財產抵償之│
│      │              │                      │                    │  。                │
├───┼───────┼───────────┼──────────┼──────────┤
│      │事實欄二、(六)  │販賣第一級毒品。      │有期徒刑拾伍年。    │第一級毒品海洛因玖│
│  (九)  │              │                      │                    │  包（驗餘淨重陸拾肆│
│      │              │                      │                    │  點貳伍公克）、第二│
│      │              │                      │                    │  級毒品甲基安非他命│
│      │              │                      │                    │  壹包（淨重柒點壹零│
│      │              │                      │                    │  柒伍公克）        │
│      │              │                      │                    │包裹海洛因之外包裝│
│      │              │                      │                    │  袋玖個、包裹甲基安│
│      │              │                      │                    │  非他命之外包裝袋壹│
│      │              │                      │                    │  個。              │
│      │              │                      │                    │扣案之WII II紅色行│
│      │              │                      │                    │  動電話機壹具（手機│
│      │              │                      │                    │  序號：三五八五四九│
│      │              │                      │                    │  000000000│
│      │              │                      │                    │  號，內鍵晶片卡壹張│
│      │              │                      │                    │  ）。              │
│      │              │                      │                    │未扣案之販賣所得新│
│      │              │                      │                    │  台幣伍萬參仟元，如│
│      │              │                      │                    │  全部或一部不能沒收│
│      │              │                      │                    │  時，以其財產抵償之│
│      │              │                      │                    │  。                │
└───┴───────┴───────────┴──────────┴──────────┘
附錄：本案論罪科刑法條全文
毒品危害防制條例第四條
製造、運輸、販賣第一級毒品者，處死刑或無期徒刑；處無期徒
刑者，得併科新臺幣一千萬元以下罰金。
製造、運輸、販賣第二級毒品者，處無期徒刑或七年以上有期徒
刑，得併科新臺幣七百萬元以下罰金。
製造、運輸、販賣第三級毒品者，處五年以上有期徒刑，得併科
新臺幣五百萬元以下罰金。
製造、運輸、販賣第四級毒品者，處三年以上十年以下有期徒刑
，得併科新臺幣三百萬元以下罰金。
製造、運輸、販賣專供製造或施用毒品之器具者，處一年以上七
年以下有期徒刑，得併科新臺幣一百萬元以下罰金。
前五項之未遂犯罰之。


司法院資訊處製作；財團法人民間司法改革基金會備份。
